Inventaris van het archief van de Krijgsraad te ''s-Gravenhage vóór 1813
Nationaal Archief, Den Haag
Krijgsraad te 's-Gravenhage, voor 1813
Krijgsraad 's-Gravenhage vóór 1813
1680-1811
3310
9.30 meter; 101 inventarisnummers.
Normale geschreven, getypte en gedrukte documenten, geen bijzondere handschriften.
Nationaal Archief, Den Haag
Krijgsraad te 's-Gravenhage
Het archief van de Krijgsraad te 's-Gravenhage voor 1813 is ingericht in een overzicht van strafzaken geordend op datum en naam met vermelding van het delict. Daarnaast is er een gedeelte van de inventaris ingericht voor een rubriek diversen. Hieronder zijn o.a. te vinden een verzameling correspondentie, decreten en besluiten van Koning Lodewijk Napoleon, een register van vonnissen, een inventaris van papieren van het regiment Hollandse Gardes te Voet, aktes van scheidingen, diverse processtukken en stukken betreffende strafzaken.
Archiefvorming
Geschiedenis van het archiefbeheer
De verwerving van het archief
Het archief is bij Koninklijk Besluit of ministeriële beschikking overgebracht.
3.03
Aanwijzingen voor de gebruiker
Openbaarheidsbeperkingen
Volledig openbaar.
Materiële beperkingen
Aanvraaginstructie
Openbare archiefstukken kunnen online worden aangevraagd en gereserveerd. U kunt dit ook via de terminals in de studiezaal van het Nationaal Archief doen. Om te kunnen reserveren dient u de volgende stappen te volgen:
U maakt een profiel aan op www.gahetna.nl, en logt vervolgens in
Via de archiefinventaris (alleen de beschrijvingen met rode nummers) selecteert u het gewenste archiefstuk door op de knop 'Reserveren' te klikken
In het volgende scherm geeft u aan op welke dag u het archiefstuk wilt inzien
Indien u zich bevindt in de studiezaal en een tafelnummer heeft ontvangen kunt u dit nummer vermelden. Als u geen tafelnummer heeft kunt u tafelnummer 777 laten staan
Vervolgens bevestigt u uw reservering door deze te versturen.
Verwant materiaal
Beschikbaarheid van kopieën
Beschrijving van de series en archiefbestanddelen
- Stukken betreffende de zittingen verband houdende bij de Krijgsraad te 's-Gravenhage, 1790-1811, I; 41 dozen
  - Stukken betreffende de zittingen verband houdende bij de Krijgsraad te 's-Gravenhage, 1790; 1
    Strafzaak tegen: J.H. Fleischer, veroordeeld wegens desertie, vonnisdag 11 januari 1790
    Strafzaak tegen J. Wagenaar, veroordeeld wegens desertie, vonnisdag 25 januari 1790
    Strafzaak tegen A. Dannenburg, veroordeeld wegens desertie, vonnisdag 25 januari 1790
    Strafzaak tegen H. Beumer, veroordeeld wegens desertie, vonnisdag 25 januari 1790
    Strafzaak tegen D. de Gee, veroordeeld wegens desertie, vonnisdag 25 januari 1790
    Strafzaak tegen A. Cobbe, veroordeeld wegens desertie, vonnisdag 6 februari 1790
    Strafzaak tegen A. Hom, veroordeeld wegens desertie, vonnisdag 6 februari 1790
    Strafzaak tegen D.E. Soutenbier, veroordeeld wegens achter blijven boven verlof, vonnisdag 17 februari 1790
    Strafzaak tegen J. Lamet, veroordeeld wegens desertie, vonnisdag 31 februari 1790
    Strafzaak tegen J. Allen, veroordeeld wegens desertie, vonnisdag 27 oktober 1790
    Strafzaak tegen J.M. Schoeffer, veroordeeld wegens desertie, vonnisdag 14 november 1790
    Strafzaak tegen J. Kinselaar, veroordeeld wegens desertie, vonnisdag 14 november 1790
  - Stukken betreffende de zittingen verband houdende bij de Krijgsraad te 's-Gravenhage, 1791; 2
    Strafzaak tegen: J. van Tour, veroordeeld wegens desertie, vonnisdag 13 januari 1791
    Strafzaak tegen R. Bruin, veroordeeld wegens desertie, vonnisdag 13 januari 1791
    Strafzaak tegen A. Geevers, veroordeeld wegens desertie, vonnisdag 13 januari 1791
    Strafzaak tegen H. Colet, veroordeeld wegens desertie, vonnisdag 14 januari 1791
    Strafzaak tegen J.H. Keegal, veroordeeld wegens ontslagen wegens onbekwamdheid om lande als soldaat te dienen, vonnisdag 29 januari 1791
    Strafzaak tegen H. Teris, veroordeeld wegens desertie, vonnisdag 8 februari 1791
    Strafzaak tegen E. Polking, veroordeeld wegens zijn voornemen tot desertie, vonnisdag 22 maart 1791
    Strafzaak tegen J.P. Steinen, veroordeeld wegens desertie, vonnisdag 12 juli 1791
    Strafzaak tegen H. v.d. Hoeven, veroordeeld wegens desertie, vonnisdag 12 juli 1791
    Strafzaak tegen E. Simonsen, veroordeeld wegens desertie, vonnisdag 12 juli 1791
    Strafzaak tegen J. Randeraat, veroordeeld wegens desertie, vonnisdag 22 juli 1791
    Strafzaak tegen J. van Ypenburg, veroordeeld wegens desertie, vonnisdag 15 juli 1791
    Strafzaak tegen J. Kijzer, veroordeeld wegens desertie, vonnisdag 15 augustus 1791
    Strafzaak tegen J. v.d. Hoek, veroordeeld wegens desertie, vonnisdag 15 augustus 1791
  - Besluiten van vorderingen krachtens recht of macht., 1792; 3; 1 portefeuille
  - Stukken betreffende de zittingen verband houdende bij de Krijgsraad te 's-Gravenhage, 1793; 4
    I. de Gee, veroordeeld wegens desertie, vonnisdag 6 februari 1793
    Strafzaak tegen J. Tiro, veroordeeld wegens desertie, vonnisdag 13 juni 1793
    Strafzaak tegen A. Leeuwis, veroordeeld wegens desertie, vonnisdag 13 juni 1793
    Strafzaak tegen J.H. Knetz, veroordeeld wegens desertie, vonnisdag 10 augustus 1793
    Strafzaak tegen M. de Ruyter, veroordeeld wegens desertie, vonnisdag 10 augustus 1793
    Strafzaak tegen A. van Ypenburg, veroordeeld wegens desertie, vonnisdag 10 augustus 1793
    Strafzaak tegen J. de Ruyter, veroordeeld wegens desertie en dronkenschap, vonnisdag 28 augustus 1793
    Strafzaak tegen D. van Rhijn, veroordeeld wegens desertie en dronkenschap, vonnisdag 28 augustus 1793
    Strafzaak tegen A. de Lange, veroordeeld wegens absentie zonder verlof, vonnisdag 28 augustus 1793
    Strafzaak tegen P. Timmerman, veroordeeld wegens desertie en bedrog, vonnisdag 24 september 1793
    Strafzaak tegen H. Heemeijer, veroordeeld wegens desertie, vonnisdag 24 september 1793
    Strafzaak tegen B. Lensink, veroordeeld wegens desertie, vonnisdag 24 september 1793
    Strafzaak tegen L.Ch. Knuijvers, veroordeeld wegens desertie, vonnisdag 24 september 1793
    Strafzaak tegen C. van Noord, veroordeeld wegens desertie, vonnisdag 1 november 1793
    Strafzaak tegen H. v.d. Wel, veroordeeld wegens desertie, vonnisdag 1 november 1793
    Strafzaak tegen J. Wetmer, veroordeeld wegens desertie, vonnisdag 19 december 1793
  - Stukken betreffende de zittingen verband houdende bij de Krijgsraad te 's-Gravenhage, 1794; 5
    Strafzaak tegen G.G. Kreijsig, veroordeeld wegens desertie, vonnisdag 25 maart 1794
    Strafzaak tegen F. Pietto en J. Krekel, veroordeeld wegens desertie, vonnisdag 25 maart 1794
    Strafzaak tegen C. Stuifzand, veroordeeld wegens desertie, vonnisdag 4 april 1794
    Strafzaak tegen P. van Kleef, veroordeeld wegens desertie, vonnisdag 4 april 1794
    Strafzaak tegen Ch. H.D. Asmus, veroordeeld wegens desertie, vonnisdag 4 april 1794
    Strafzaak tegen A.A. den Bosch, veroordeeld wegens verlaten van zijn garnizoen zonder permissie, vonnisdag 19 december 1794
  - Diverse stukken., 1788-1794; 6
  - Stukken betreffende de zittingen verband houdende bij de Krijgsraad te 's-Gravenhage, 1795; 7
    Strafzaak tegen: J. Schepperrijn, veroordeeld wegens Zwaar misdrijf tegen de militairen subordinatie, vonnisdag 5 mei 1795
    Strafzaak tegen J. Meijers, veroordeeld wegens desertie, vonnisdag 28 augustus 1795
    Strafzaak tegen G. Kidsen, veroordeeld wegens desertie, vonnisdag 28 augustus 1795
    Strafzaak tegen G. Mooro, veroordeeld wegens Het beledigen en aangrijpen van zijne onderofficier, vonnisdag 3 november 1795
    Strafzaak tegen C. Pennekamp, veroordeeld wegens onbehoorlijk en ongepaste uitdrukkingen en aan het schelden tegen zijn korps en zijne officieren, vonnisdag 19 december 1795
    Diverse stukken 1795
  - Stukken betreffende de zittingen verband houdende bij de Krijgsraad te 's-Gravenhage, 1796; 8
    Strafzaak tegen: J.A. Bally, veroordeeld, wegens onbehoorlijke en geweldadige handelwijs, alsmede aan de misdaad van desertie vonnisdag 22 januari 1796
    Strafzaak tegen F. van Haver, veroordeeld wegens desertie, vonnisdag 22 januari 1796
    Strafzaak tegen H. van Back, veroordeeld wegens desertie, vonnisdag 22 januari 1796
    Strafzaak tegen J.P. Leichtweisz, veroordeeld wegens desertie, vonnisdag 9 februari 1796
    Strafzaak tegen T. IJongen, veroordeeld wegens desertie, vonnisdag 9 februari 1796
    Strafzaak tegen G. Minke, veroordeeld wegens desertie, vonnisdag 10 februari 1796
    Strafzaak tegen J. Schefheijer, veroordeeld wegens desertie, vonnisdag 10 februari 1796
    Strafzaak tegen J.H. Allier, veroordeeld wegens desertie, vonnisdag 13 februari 1796
    Strafzaak tegen D. Huisman, veroordeeld wegens desertie, vonnisdag 13 februari 1796
    Strafzaak tegen M. Hoene, veroordeeld wegens kwetsen van zijne kameraad, vonnisdag 11 april 1796
    Strafzaak tegen E. Heppener, veroordeeld wegens diefstal, vonnisdag 12 april 1796
    Strafzaak tegen H. Otterloo, veroordeeld wegens vonnis ingetrokken, vonnisdag 11 april 1796
    Strafzaak tegen H. Servais, veroordeeld wegens diefstal, vonnisdag 13 april 1796
    Strafzaak tegen J. Golt, veroordeeld wegens desertie, vonnisdag 13 april 1796
    Strafzaak tegen J.L. Mons, veroordeeld wegens desertie, vonnisdag 20 april 1796
    Strafzaak tegen F. Heijmans, veroordeeld wegens desertie, vonnisdag 20 april 1796
    Strafzaak tegen W.J. Needermeijer, vonnis ingetrokken, vonnisdag 25 april 1796
    Strafzaak tegen W. Smidt, veroordeeld wegens straatschenderij en schelden aan zijne officieren, vonnisdag 28 april 1796
    Strafzaak tegen J.F. Vogel en L. Ortlep, veroordeeld wegens straatschenderij en schelden aan zijne officieren, vonnisdag 28 april 1796.
    Strafzaak tegen J. Sakkonij, veroordeeld wegens poging tot desertie, vonnisdag 29 april 1796
    Strafzaak tegen B. van den Straaten, veroordeeld wegens desertie, vonnisdag 8 mei 1796
    Strafzaak tegen: L. Hendriks en J. Peeters, veroordeeld wegens dronkenschap, vonnisdag 5 juni 1796
    Strafzaak tegen N. Geskes, veroordeeld wegens poging tot desertie, vonnisdag 22 juni 1796
    J. Cornilie, veroordeeld wegens de vrouw van zijner officier onbehoorlijk heeft aangetast en gestoten, vonnisdag 27 juni 1796
    Strafzaak tegen F. Magnet, veroordeeld wegens mishandeling, vonnisdag 28 juli 1796
    Strafzaak tegen C. Crayenschot, veroordeeld wegens desertie, vonnisdag 7 september 1796
    Strafzaak tegen P. de Bree, veroordeeld wegens desertie, vonnisdag 26 september 1796
    Diverse losse stukken. 1796
  - Stukken betreffende de zittingen verband houdende bij de Krijgsraad te 's-Gravenhage, 1796; 8A
    Strafzaak tegen: K.M. v.d. Wel, veroordeeld wegens met zijne kameraden heeft aangesproken om zee-dienst te nemen, vonnisdag 26 juli 1796
    Strafzaak tegen B. van Acker, veroordeeld wegens desertie, vonnisdag 26 september 1796
    Strafzaak tegen J. Thies, veroordeeld wegens desertie, vonnisdag 26 september 1796
    Strafzaak tegen J. van Neste, veroordeeld wegens desertie, vonnisdag 26 september 1796
    Strafzaak tegen A. Siegers, veroordeeld wegens aan het maken van een afspraak of komplot om de lening niet aan te nemen en daarboven de andere manschappen zijner kompagnie heeft aangezet om de orders van hunner superieuren niet te gehoorzamen, vonnisdag 10 oktober 1796
    Strafzaak tegen J. Emde, veroordeeld wegens aan het maken van een afspraak of komplot om de lening niet aan te nemen en daarboven de andere manschappen zijner kompagnie heeft aangezet om de orders van hunner superieuren niet te gehoorzamen, vonnisdag 10 oktober 1796
    Strafzaak tegen H.H. Kann, veroordeeld wegens aan het maken van een afspraak of komplot om de lening niet aan te nemen en daarboven de andere manschappen zijner kompagnie heeft aangezet om de orders van hunner superieuren niet te gehoorzamen, vonnisdag 10 oktober 1796
    Strafzaak tegen J.D. Daume, veroordeeld wegens aan het maken van een afspraak of komplot om de lening niet aan te nemen en daarboven de andere manschappen zijner kompagnie heeft aangezet om de orders van hunner superieuren niet te gehoorzamen, vonnisdag 10 oktober 1796
    Diverse Stukken. 1796
  - Stukken betreffende de zittingen verband houdende bij de Krijgsraad te 's-Gravenhage, 1797; 9
    Strafzaak tegen W.J. Vogelstruijs, veroordeeld wegens straatschenderij, vonnisdag 17 januari 1797
    Strafzaak tegen J. Wensing, wegens straatschenderij, 17 januari 1797
    Strafzaak tegen G. Das, wegens straatschenderij, 17 januari 1797
    Strafzaak tegen E. Heppener, veroordeeld wegens weder-inkomen tegen zijn bannisement, vonnisdag 2 februari 1797
    Strafzaak tegen W. Gerhard, veroordeeld wegens diefstal, vonnisdag 10 april 1797
    Strafzaak tegen C. van Meerloo, veroordeeld wegens diefstal, vonnisdag 23 april 1797
    Stukken betreffende de zaak van J. Schooff en G. Bruns. 7 juli 1797
    Strafzaak tegen J. Roosenberg, veroordeeld wegens krijgstucht en subordinatie op de vergaanste wijze heeft vergrepen, vonnisdag 4 november 1797
    Diverse stukken. 1797
  - Stukken betreffende de zittingen verband houdende bij de Krijgsraad te 's-Gravenhage, 1798; 10
    Strafzaak tegen J. Maas, veroordeeld wegens desertie, vonnisdag 17 januari 1798
    Strafzaak tegen F. de Bree, veroordeeld wegens desertie, vonnisdag 18 januari 1798
    Strafzaak tegen L. Scheffelers, veroordeeld wegens desertie, vonnisdag 5 februari 1798
    Strafzaak tegen J. Koenhardt, veroordeeld wegens desertie, vonnisdag 14 maart 1798
    Strafzaak tegen J. Dresener, veroordeeld wegens desertie, vonnisdag 14 maart 1798
    Strafzaak tegen A. v.d. Heiden, veroordeeld wegens desertie, vonnisdag 13 april 1798
    Strafzaak tegen J. van Kempen, veroordeeld wegens desertie, vonnisdag 24 april 1798
    Strafzaak tegen V. Wietman, veroordeeld wegens desertie, vonnisdag 28 april 1798
    Strafzaak tegen J. Jacob, veroordeeld wegens desertie, vonnisdag 28 april 1798
    Strafzaak tegen W. van Gelder, veroordeeld wegens desertie, vonnisdag 4 mei 1798
    Strafzaak tegen N. Petrowits, veroordeeld wegens desertie, vonnisdag 5 mei 1798
    Strafzaak tegen F. Smith, veroordeeld wegens desertie, vonnisdag 5 mei 1798
    Strafzaak tegen J.L. Schmidt, veroordeeld wegens desertie, vonnisdag 10 juni 1798
    Strafzaak tegen M. Janten, veroordeeld wegens desertie, vonnisdag 21 juni 1798
    Strafzaak tegen J. Hubertz, veroordeeld wegens desertie, vonnisdag 21 juni 1798
    Strafzaak tegen J. v.d. Bosch, veroordeeld wegens poging tot desertie, vonnisdag 28 november 1798
    Strafzaak tegen R. Cober, veroordeeld wegens komplot tot desertie, vonnisdag 28 november 1798
    Strafzaak tegen G. v.d. Poel, veroordeeld wegens desertie, vonnisdag 30 november 1798
    C. Metz, veroordeeld wegens desertie, vonnisdag 31 december 1798
  - Stukken betreffende de zittingen verband houdende bij de Krijgsraad te 's-Gravenhage, 1799; 11
    Strafzaak tegen J.C. Mulder, veroordeeld wegens desertie en het in dienst nemen onder valse naam in een ander bataljon, vonnisdag 10 januari 1799
    Strafzaak tegen A. Neefe, veroordeeld wegens aan een moorddadige en verradelijke manslag en het apposeren met daden van geweld tegen het om leven brengen van zijner superieur, vonnisdag 25 februari 1799
    Strafzaak tegen A. Gerrits, veroordeeld wegens verzet tegen zijner officier, vonnisdag 2 maart 1799
    Strafzaak tegen J.H. van Hogenhuisen, veroordeeld wegens desertie, vonnisdag 8 maart 1799
    Strafzaak tegen J. Schoo, veroordeeld wegens desertie, vonnisdag 28 maart 1799
    Strafzaak tegen M. Kordonne, veroordeeld wegens desertie, vonnisdag 15 mei 1799
    Strafzaak tegen H. de Bont, veroordeeld wegens desertie, vonnisdag 21 mei 1799
    Strafzaak tegen G. Dirksen, veroordeeld wegens desertie, vonnisdag 22 juni 1799
    Strafzaak tegen J. Slingerland, veroordeeld wegens desertie, vonnisdag 26 juni 1799
    Strafzaak tegen J.H. Scholte, veroordeeld wegens desertie, vonnisdag 23 augustus 1799
    Strafzaak tegen J.C. Embden, veroordeeld wegens desertie, vonnisdag 7 oktober 1799
    Strafzaak tegen P. Gragte, veroordeeld wegens desertie en diefstal, vonnisdag 23 oktober 1799
    Strafzaak tegen D.D. Slosser, veroordeeld wegens desertie, vonnisdag 23 oktober 1799
    Strafzaak tegen P. Schottel, veroordeeld wegens desertie, vonnisdag 24 oktober 1799
    Strafzaak tegen H. Hanekamp, veroordeeld wegens desertie, vonnisdag 26 november 1799
    Diverse stukken. 1799
  - Stukken betreffende de zittingen verband houdende bij de Krijgsraad te 's-Gravenhage, 1800; 12
    Strafzaak tegen M. Naater, veroordeeld wegens desertie, vonnisdag 27 december 1799
    Strafzaak tegen C. v.d. Velden, veroordeeld wegens desertie, vonnisdag 7 januari 1800
    Strafzaak tegen A. van Zwanenburg, veroordeeld wegens desertie, vonnisdag 3 maart 1800
    Strafzaak tegen A. de Noel, veroordeeld wegens desertie, vonnisdag 10 maart 1800
    Strafzaak tegen J. Schmidt, veroordeeld wegens desertie, vonnisdag 13 maart 1800
    Strafzaak tegen J.M. Vergossen, veroordeeld wegens desertie, vonnisdag 24 maart 1800
    Strafzaak tegen B. Valke, veroordeeld wegens desertie, vonnisdag 27 maart 1800
    Strafzaak tegen A. van Ernts, veroordeeld wegens desertie, vonnisdag 12 mei 1800
    Strafzaak tegen N. van Lindert, veroordeeld wegens desertie, vonnisdag 16 juli 1800
    Strafzaak tegen Ch. Luyten, veroordeeld wegens desertie, vonnisdag 16 juli 1800
    Strafzaak tegen P. van Dongen, veroordeeld wegens desertie, vonnisdag 18 juli 1800
    Strafzaak tegen J.P. Emmerick, veroordeeld wegens desertie, vonnisdag 19 juli 1800
    Strafzaak tegen D. Heijbeek, veroordeeld wegens desertie, vonnisdag 24 juli 1800
    Strafzaak tegen L. de Gruijter, veroordeeld wegens desertie, vonnisdag 26 juli 1800
    Strafzaak tegen A. Schalkers, veroordeeld wegens desertie, vonnisdag 31 juli 1800
    Strafzaak tegen J. Pluijter, veroordeeld wegens (vonnis ingetrokken), vonnisdag 23 september 1800
    Strafzaak tegen J. Bertley, veroordeeld wegens desertie, vonnisdag 25 september 1800
    Strafzaak tegen P.A de Groot, veroordeeld wegens desertie, vonnisdag 25 november 1800
    Strafzaak tegen A. Eijkman, veroordeeld wegens desertie, vonnisdag 25 november 1800
  - Stukken betreffende de zittingen verband houdende bij de Krijgsraad te 's-Gravenhage, 1800; 13
    Strafzaak tegen S. v.d. Klashorst, (vonnis ingetrokken), vonnisdag 5 december 1800
    Strafzaak tegen A. Merhuijzen, veroordeeld wegens desertie, vonnisdag 5 december 1800
    Strafzaak tegen J. Das, veroordeeld wegens desertie, vonnisdag 15 december 1800
    Strafzaak tegen C. Maarsen, veroordeeld wegens desertie, vonnisdag 15 december 1800
    Strafzaak tegen W. van Driel, veroordeeld wegens desertie, vonnisdag 15 december 1800
    Strafzaak tegen F. van Hoff, veroordeeld wegens desertie, vonnisdag 16 december 1800
    Strafzaak tegen A. Schaasberg, veroordeeld wegens desertie, vonnisdag 18 december 1800
    Strafzaak tegen N. van Duin, veroordeeld wegens desertie, vonnisdag 18 december 1800
    Strafzaak tegen P. Pieters, veroordeeld wegens desertie en diefstal, vonnisdag 20 december 1800
    Strafzaak tegen G. Haasendonk, veroordeeld wegens desertie, vonnisdag 23 december 1800
  - Stukken betreffende de zittingen verband houdende bij de Krijgsraad te 's-Gravenhage, 1800; 14
    Strafzaak tegen B. Brandon, veroordeeld wegens desertie, vonnisdag 13 januari 1800
    Strafzaak tegen W. Hommering, veroordeeld wegens desertie, vonnisdag 14 januari 1800
    Strafzaak tegen W. Courtial, veroordeeld wegens desertie, vonnisdag 16 januari 1800
    Strafzaak tegen Ch. Hartman, veroordeeld wegens desertie, vonnisdag 12 april 1800
    Strafzaak tegen J. Toebas, veroordeeld wegens diefstal en poging tot desertie met anderen, vonnisdag 15 april 1800
    Strafzaak tegen H. Tieschen, veroordeeld wegens diefstal en poging tot desertie, vonnisdag 15 april 1800
    Strafzaak tegen A. Lissent, veroordeeld wegens diefstal en poging tot desertie, vonnisdag 17 april 1800
    Strafzaak tegen K. van Waanen, veroordeeld wegens diefstal en poging tot desertie, vonnisdag 17 april 1800
    Strafzaak tegen W. Lonu, veroordeeld wegens desertie, vonnisdag 18 juli 1800
    Strafzaak tegen G. van Klaveren, veroordeeld wegens desertie, vonnisdag 31 juli 1800
    Strafzaak tegen M. Riebeek, veroordeeld wegens desertie, vonnisdag 5 augustus 1800
    Strafzaak tegen G. Verhoef, veroordeeld wegens desertie, vonnisdag 18 augustus 1800
    Strafzaak tegen P. v.d. Horst, veroordeeld wegens desertie, vonnisdag 18 augustus 1800
    Strafzaak tegen D. Ros, veroordeeld wegens desertie, vonnisdag 19 augustus 1800
    Strafzaak tegen J. v.d. Horst, veroordeeld wegens desertie, vonnisdag 19 augustus 1800
    Strafzaak tegen J. Kramer, veroordeeld wegens desertie, vonnisdag 19 augustus 1800
    Strafzaak tegen I. de Smedt, veroordeeld wegens desertie, vonnisdag 20 augustus 1800
    Strafzaak tegen H. Simon, veroordeeld wegens desertie, vonnisdag 20 augustus 1800
    Strafzaak tegen J.A. Nies, veroordeeld wegens diefstal, vonnisdag 21 augustus 1800
    Strafzaak tegen J. v.d. Briel, veroordeeld wegens desertie, vonnisdag 21 augustus 1800
    Strafzaak tegen R. Brut, veroordeeld wegens desertie, vonnisdag 23 augustus 1800
    Strafzaak tegen A. Haakmeester, veroordeeld wegens diefstal, vonnisdag 23 augustus 1800
    Strafzaak tegen A. Blanche, veroordeeld wegens desertie, vonnisdag 23 augustus 1800
    Strafzaak tegen J. van Dorp, veroordeeld wegens desertie, vonnisdag 23 augustus 1800
    Strafzaak tegen G. v.d. Bij veroordeeld wegens desertie, vonnisdag 24 september 1800
    Diverse stukken. 1800
  - Stukken betreffende de zittingen verband houdende bij de Krijgsraad te 's-Gravenhage, 1800; 15
    Strafzaak tegen M. Maraskie, veroordeeld wegens desertie, vonnisdag 12 december 1799
    Strafzaak tegen A. Rauw, veroordeeld wegens desertie, vonnisdag 26 februari 1800
    Strafzaak tegen H. Amelijn, veroordeeld wegens desertie, vonnisdag 16 juni 1800
    Strafzaak tegen J. van Slot, veroordeeld wegens desertie, vonnisdag 30 juni 1800
    Strafzaak tegen M. Groeneveld, veroordeeld wegens desertie, vonnisdag 17 juli 1800
    Strafzaak tegen A. Lely, veroordeeld wegens desertie, vonnisdag 17 juli 1800
    Strafzaak tegen J. de Wert, veroordeeld wegens desertie, vonnisdag 22 juli 1800
    Strafzaak tegen J. Zundert, (vonnis ingetrokken), vonnisdag 28 augustus 1800
    Strafzaak tegen L. Boogmans, veroordeeld wegens desertie, vonnisdag 9 september 1800
    Strafzaak tegen F. Krieger, veroordeeld wegens desertie, vonnisdag 10 september 1800
    Strafzaak tegen H. Smit, veroordeeld wegens diefstal, vonnisdag 12 september 1800
    Strafzaak tegen O. Wouters, veroordeeld wegens desertie, vonnisdag 23 september 1800
    Strafzaak tegen M. v.d. Berg, veroordeeld wegens desertie, vonnisdag 2 oktober 1800
    Strafzaak tegen P. Loupon, veroordeeld wegens desertie, vonnisdag 2 oktober 1800
    Strafzaak tegen W.H. Roesman, veroordeeld wegens diefstal, vonnisdag 2 oktober 1800
  - Stukken betreffende de zittingen verband houdende bij de Krijgsraad te 's-Gravenhage, 1801; 16
    Strafzaak tegen J. Maraskie, veroordeeld wegens desertie, vonnisdag 21 januari 1801
    Strafzaak tegen J. van Erzeelen, veroordeeld wegens desertie, vonnisdag 30 januari 1801
    Strafzaak tegen J. van Assema, veroordeeld wegens desertie, vonnisdag 11 februari 1801
    Strafzaak tegen Ch. F. Schenk, veroordeeld wegens desertie, vonnisdag 21 februari 1801
    Strafzaak tegen S. Weits, veroordeeld wegens desertie, vonnisdag 23 februari 1801
    Strafzaak tegen A. van Sull, veroordeeld wegens tegen zijn meerdere officieren oneerbiedig heeft behandelt, vonnisdag 5 oktober 1801
    Strafzaak tegen J. PFeiffer, veroordeeld wegens desertie, vonnisdag 14 oktober 1801
    Strafzaak tegen A. Broekmans, veroordeeld wegens desertie, vonnisdag 14 oktober 1801
    Strafzaak tegen N.M. Boeseken, veroordeeld wegens het verkopen van zijne kompagnie goederen, vonnisdag 3 november 1801